【裁判字號】    92,裁,316
【裁判日期】    920313
【裁判案由】    國有財產法
【裁判全文】
最  高  行  政  法  院  裁  定                    九十二年度裁字第三一六號
    上  訴  人  甲○○
    被 上訴 人  內政部營建署新生地開發局
    代  表  人  乙○○
右當事人間因國有財產法事件，上訴人對於中華民國九十年十二月二十七日臺北高等
行政法院八十九年度訴字第一九七五號判決，提起上訴，本院裁定如左：
    主  文
上訴駁回。
上訴審訴訟費用由上訴人負擔。
    理  由
一、按對於高等行政法院判決之上訴，非以其違背法令為理由，不得為之，行政訴訟
    法第二百四十二條定有明文。同法第二百四十三條第一項規定，判決不適用法規
    或適用不當者，為違背法令；而判決有第二百四十三條第二項所列各款情形之一
    者，其判決當然違背法令。又提起上訴，應以上訴狀表明上訴理由並應添具關於
    上訴理由之必要證據，復為同法第二百四十四條第一項第四款及第二項所明定。
    準此，當事人提起上訴，如以原判決有行政訴訟法第二百四十三條第一項不適用
    法規或適用不當為理由時，其上訴狀應有具體之指摘，並揭示該法規之條項或其
    內容；如以原判決有第二百四十三條第二項所列各款情形之當然違背法令為理由
    時，其上訴狀應揭示合於該款之事實。如上訴狀未依此項方法表明，或其所表明
    者，顯與上開法條規定之情形不相合時，即難認為已對原審判決之違背法令有具
    體之指摘，其上訴自難認為合法。
二、上訴意意旨略以：本件坐落南投縣竹山鎮○○段枋寮子小段第三四○地號土地之
    性質、使用情形、使用目的、相鄰同性質土地之歸屬機關等均未調查，擅以既成
    事實即土地目前撥歸被上訴人管理一事，認定係「公用財產」，有判決理由不備
    之違法。又依財政部國有財產局臺灣中區辦事處南投分處八十九年一月十九日台
    財產中投二第八九○○○○○三○七號函所示，系爭土地因非屬河川公地業經劃
    出河川區域外，係由財政部國有財產局管理，其說明二並稱系爭土地如完成國有
    登記且編定使用種類為「農牧用地」者，得依國有耕地放租實施辦法向該處申辦
    承租，系爭土地係登記為「農牧用地」，且又在河川區域外，自屬「非公用土地
    」，上訴人請求移歸財政部國有財產局中區辦事處南投分處管理，係依法有據，
    並非建議性質，原審認為上訴人之請求僅為「建議」，卻未說明其根據，理由自
    屬不備，為當然違背法令等語。經核所述理由，無非對於系爭土地是否為「公用
    土地」及應否移交財政部國有財產局臺灣中區辦事處南投分處接管之事實為爭執
    。查原審以系爭土地已移轉為中華民國所有，管理機關變更為被上訴人，足知系
    爭土地屬於公用財產；至上訴人主張依國有財產法第四條、第十二條及臺灣省有
    財產所有權移轉國有及管理機關變更登記作業辦法第十一條等規定，均非得執以
    為將系爭土地由公用財產變更為非公用財產之依據，以上訴人求為判決由被上訴
    人將系爭土地移交財政部國有財產局臺灣中區辦事處南投分處接管之請求，核屬
    無據，因將上訴人之訴駁回，尚不生違背法令問題。上訴人對原審判決提起上訴
    ，僅泛言有判決不備理由之違法，並未具體說明其法規上之依據。其復任意指摘
    原審取捨證據、認定事實之職權行使為不當，聲明廢棄原判決，揆之前開說明，
    其上訴即非合法，應予駁回。
三、依行政訴訟法第二百四十九條第一項前段、第一百零四條、民事訴訟法第九十五
    條、第七十八條、第八十五條第一項前段，裁定如主文。
中    華    民    國    九十二      年      三        月      十三      日
                    最 高 行 政 法 院  第 四 庭
                                審 判 長 法  官      廖  政  雄
                                         法  官      趙  永  康
                                         法  官      林  清  祥
                                         法  官      鍾  耀  光
                                         法  官      姜  仁  脩
右  正  本  證  明  與  原  本  無  異
                                         法院書記官  蘇  金  全
中    華    民    國    九十二      年      三        月      十三      日


司法院資訊處製作；財團法人民間司法改革基金會備份。
